臺灣臺北地方法院民事裁定　　　　　　　 94年度建字第356號
原　　　告　韓商現建營造股份有限公司
法定代理人　甲○
訴訟代理人　廖忠信律師
被　　　告　國雍營造工程股份有限公司
法定代理人　乙○○
訴訟代理人　張國清律師.
　　　　　　丙○○○
上列當事人間確認債權不存在事件，本院裁定如下：
    主    文
本件停止訴訟程序。
原告應於收受本件裁定後十日內將本件提付仲裁並向本院陳報。
    理    由
一、按仲裁協議，如一方不遵守，另行提起訴訟時，法院應依他
    方聲請裁定停止訴訟程序，並命原告於一定期間內提付仲裁
    ，仲裁法第4條第1項前段定有明文。
二、查本件兩造所簽訂臺灣高速鐵路計劃C240標-V11、V13 、V1
    4 高架橋上部結構工程（下稱系爭工程）之分包合約書（下
    稱系爭合約），第23條之23.1款約定：「In the event of
    any dispute or difference between the Contractor and
    the Subcontractor whether arising during the
    execution or after the completion or abandonment of
    Subcontract Works or after the termination of the
    employment of the Subcontract under this Subcontract
     (whether by breach or in any other manner),in
    regard to any matter or thing of whatsoever nature
    arising out of this Subcontract or in connection
    therewith, then either party shall give to the other
    notice in writing of such a dispute or difference
    and such dispute of difference shall be referred to
    a single mediator or Authority agreed by both
    parties.Otherwise,it shall be finally in Republic of
    China under the Arbitration Law and Enforcement
    Rules for Arbitration Procedure of the Arbitration
    Association of the Republic of China by one
    arbitrator or more appointed in accordance with the
    said Enforcement Rules. 」（不論是施工期間或施工完成
    後或中途停止施工或解除合約後，甲乙雙方所產生任何爭議
    或雙方不同之認知，任何一方應行文告知另一方，並將系爭
    案交予雙方協議之單一調解委員或機構，否則將依據中華民
    國仲裁法之相關規定，由一位或多位仲裁人為最後解決之方
    法），有分包合約書在卷可稽。
三、原告雖主張兩造另有協議書，最後一項已約定往後被告應全
    程處理，該協議書係系爭合約外另訂之協議，並無仲裁條款
    之約定云云。查，該協議書內所約定者為兩造就該協議書所
    載總工程金額表為結算，並約定被告應自行負責與下包間所
    有工程款、保留款付款時間、往後被告全權處理系爭工程有
    關之維修與陳情案件，如被告無法處理，由原告處理後，相
    關費用於保留款中扣除等內容。而本件原告為本件請求係對
    兩造先前經仲裁判斷後，原告因系爭工程經業主查驗後，尚
    有諸多缺失及維修工作未進行，為免工程延宕而代被告改善
    缺失並進行維修，依協議書約定，可逕自保留款中扣除，而
    起訴請求確認債權不存在。惟關於此部分於系爭合約第18.5
    條「保固及瑕疵」條款已明文約定，「如次承包商（被告）
    於保固期間內接獲信件通知後，次承包商對有缺失工作拒絕
    或不理會或無法將缺失改善時，主承包商（原告）可直接執
    行與次承包商有關之風險和花費，主承包商為改正相關有缺
    失工作，而產生之費用，可從次承包商之履約保證金或保留
    款中扣除。」是兩造系爭合約已有關於工程保固及維修費用
    負擔之約定，足見該協議書應為系爭合約之補充及特別聲明
    （針對被告應自行負責與下包間所有工程款），而為系爭合
    約之一部分，自難認為該協議書已排除系爭合約內原有約定
    之規範，是原告所訴內容，仍為系爭合約範圍所涵蓋，應受
    仲裁條款之約束，原告此部分主張尚不足取。
四、綜上所述，原告主張已將原應由被告負責改善缺失及進行維
    修部分，由原告逕行處理，其費用與被告可請求之保留款抵
    銷，而訴請確認工程保留款債權於新臺幣（下同）325 萬
    5,738 元範圍內不存在，依前開仲裁條款，此項爭議應交付
    仲裁。原告未予遵守，逕行提起本件訴訟，是以被告未為本
    案之言詞辯論，具狀並當庭聲請裁定停止訴訟程序，爰依前
    揭規定，裁定如主文。
中　　華　　民　　國　　94　　年　　12　　月　　16　　日
                  民事第二庭    法　官　蔡政哲
以上正本係照原本作成。
如不服本裁定應於送達後10日內向本院提出抗告狀，並繳納抗告
費新臺幣1,000元。
中　　華　　民　　國　　94　　年　　12　　月　　16　　日
                    　　　　　　書記官　柯月英
